# 关于代缴水电费会计处理

提问人：ursula2013 时间：2018-03-06 08:12:34
A公司对外出租物业，租赁方为B公司，A公司与B公司租赁合同规定，B公司独立安装水电表，双方根据各自水电表度数分摊水电费，水电费由B公司交给A公司，A公司开具发票给B公司。个人觉得该行为属于代交水电费，并不应该确认收入成本，不知道是否能这么理解？陈版

回答人：chenyiwei
如果A对外支付的水电费单价与从B收取的水电费单价一致，且从B收取的水电费等于水电表读数乘以该约定单价，不做其他调整，则基本可以这样理解。

提问人：ursula2013 时间：2018-03-06 20:00:53
我也是这样认为的，如果有所调整，即认为是销售水电，是吧？

回答人：chenyiwei
可以。